臺灣高雄地方法院刑事判決　　　　　　　　　　　　九十三年度簡上字第二一七號
　　上　訴　人　戊○○
　　即　被　告
右列上訴人即被告因竊盜案件，不服本院高雄簡易庭九十三年二月三日九十三年度簡
字第四號簡易判決（聲請簡易處刑案號：臺灣高雄地方法院檢察署九十二年度偵字第
一六七○四號）提起上訴，本院合議庭認為不得以簡易判決處刑，改依通常程序為第
一審之審判，判決如左：
    主  文
原判決撤銷。
戊○○無罪。
    理  由
一、公訴意旨略以：被告戊○○、蔣孟俊（已經原審判決確定）共同基於意圖為自己
    不法所有之犯意聯絡，於九十二年六月十六日下午五時許，推由蔣孟俊指使丙○○、丁○○，及不詳真實姓名年籍綽號「玉仔」之成年女子駕駛其向陳宗欽借得
    之車牌號碼Ｐ二─七七五五號自小貨車至高雄縣岡山鎮勵志新村眷村興建工地警
    衛室與被告戊○○會合，再推由被告戊○○帶同該三人進入該處工地內竊取八十
    公分長模板擋八百支、一百二十公分長檔桿螺絲二百三十支（不包括模板，已經
    公訴檢察官當庭再次確認，至被告戊○○是否涉嫌竊取模板，應由檢察官另行處
    理之）均得手。嗣因前開工地人員李坤龍、鍾道雄察覺有異而報由該工地負責人
    乙○○報警處理後，始知上情；因認被告戊○○涉有刑法第三百二十條第一項之
    竊盜罪嫌。
二、按犯罪事實應依證據認定之，無證據不得推定其犯罪事實，刑事訴訟法第一百五
    十四條第二項定有明文。而所謂認定犯罪事實之證據，係指足以認定被告確有犯
    罪行為之積極證據而言，如未能發現相當證據或證據不足以證明，自不能以推測
    或擬制之方法，以為裁判基礎（最高法院四十年台上字第八十六號判例參照）。
三、本件公訴人認被告戊○○涉有前開竊盜犯行，無非係以（一）告訴人乙○○於警
    詢及偵查中之陳述，（二）證人李坤龍、鍾道雄、陳宗欽於警詢時及偵查中之陳
    述，（三）照片六張，（四）互核共犯蔣孟俊於警詢之供述、證人陳宗欽於警詢
    之陳述，及被告戊○○於警詢之供述，足認被告蔣孟俊、戊○○二人確係事先約
    定前往高雄縣岡山鎮勵志新村眷村興建工地載運模板擋、長檔桿螺絲等物品無疑
    ，再依告訴人乙○○於偵查中之指述，可認被告戊○○等取走螺絲栓未得告訴人
    乙○○同意，足徵被告戊○○等係基於竊盜之犯意而為之無疑。訊據被告戊○○
    堅決否認有何前開竊取模板擋、長檔桿螺絲之犯行，辯稱：伊僅指示丙○○等三
    人拿取模板（另辯稱：拿取模板已徵得告訴人乙○○同意一節，惟此與本案尚無
    關連），並未指示丙○○等三人竊取前開模板擋、長檔桿螺絲等語。
四、經查：（一）被告戊○○確僅指示丙○○等三人搬運模板，未曾指示丙○○等三
    人竊取前開模板擋、長檔桿螺絲一節，已經證人丙○○於本院審理時到庭結證：
    被告戊○○帶渠等進入（工地）叫渠等搬該處一些壞的模板後，即到（工地）門
    口警衛處等語屬實，核與被告戊○○所辯：伊告知丙○○等三人模板位置後旋即
    離去該處等語情節相符，則被告戊○○是否確涉有前開公訴人所指竊取模板擋、
    長檔桿螺絲之犯行，非無疑義，雖公訴人亦舉證人李坤龍、鍾道雄於警詢、偵查
    中所證：有三名成年男女（指丙○○等三人）一起將前開模板擋、長檔桿螺絲搬
    走等語為憑，惟縱若屬實，亦難認丙○○等三人取走前開模板擋、長檔桿螺絲係
    受被告戊○○指示所為，而應由丙○○等三人自負其責，是以，恐難憑此遽為不
    利於被告之認定。（二）公訴人雖另舉告訴人乙○○之指述、證人陳宗欽之陳述
    等資為被告戊○○涉犯本件竊取模板擋、長檔桿螺絲所憑之論據，然乙○○之指
    述均係聽聞證人李坤龍、鍾道雄所述而來，並非對於本案有所親身見聞，則其指
    述應僅能證明前開模板擋、長檔桿螺絲確有遭竊之情，無法據以認定被告戊○○
    確涉有本件竊取模板擋、長檔桿螺絲犯行，又證人陳宗欽僅係前開車牌號碼Ｐ二
    ─七七五五號自小貨車車主，雖能證明將該車借予蔣孟俊之事實，惟尚無法資此
    認定被告是否竊取前開模板擋、長檔桿螺絲。（三）公訴人雖再舉照片六張為證
    ，然觀諸該批照片，其中三張係前開自用小貨車照片、二張係被告戊○○所騎乘
    機車照片，均與被告戊○○是否確涉有竊取模板擋、長檔桿螺絲一節無涉，又另
    一張照片固攝有丙○○等三人在前開自小貨車旁搬運模板，及被告騎機車在旁觀
    看影像，然詳參該照片所示，僅有模板置於該自小貨車上，並未有模板擋、長檔
    桿螺絲置於車上或搬運之情形，則是否能依此相片即認被告涉有竊取模板擋、長
    檔桿螺絲之犯行，亦有疑義。（四）公訴人雖以告訴人乙○○未曾同意被告戊○○等取走模板擋、長檔桿螺絲，而認被告戊○○係基於竊盜之犯意，然被告戊○○堅決否認曾取走模板擋、長檔桿螺絲，已如前述，則公訴人此部分認定，已屬
    無據。（五）綜上，本件公訴人所舉之證據均不足以證明被告戊○○有何前開竊
    盜模板擋、長檔桿螺絲之犯行，此外，又查無其他積極證據足以證明被告確有公
    訴人所指之犯行，應屬犯罪不能證明，揆諸前揭說明，依法自應為無罪判決之諭
    知。（六）原審未察遽就此部分論罪科刑，容有未洽，被告戊○○堅決否認犯罪
    指摘原判決不當，為有理由，自應撤銷原判決，並依法諭知無罪之判決。
五、末按檢察官聲請以簡易判決處刑之案件，經法院認為有第四百五十一條之一第四
    項但書之情形者，應適用通常訴訟程序審判之，刑事訴訟法第四百五十二條定有
    明文；且對於簡易判決之上訴，準用刑事訴訟法第三編第一章及第二章之規定，
    管轄第二審之地方法院合議庭受理簡易判決上訴案件，應依通常程序審理。其認
    案件有刑事訴訟法第四百五十二條之情形者，應撤銷原判決，逕依通常程序為第
    一審判決，法院辦理刑事訴訟簡易程序案件應行注意事項第十四項亦規定詳盡。
    本件經本院審理後，認被告應為無罪之諭知，已如前述，而有刑事訴訟法第四百
    五十一條之一第四項但書第三款之情形，故依前揭規定，應由本院合議庭逕依通
    常程序審理後，自為第一審判決，檢察官或被告如不服本判決，仍得於法定上訴
    期間內，向管轄之第二審法院提起上訴，附此敘明。
據上論斷，應依刑事訴訟法第四百五十五條之一第三項、第三百六十九條第一項前段
、第三百六十四條、第三百零一條第一項，判決如主文。
本案經檢察官甲○○到庭執行職務。
中      華      民      國    九十三    年      七      月    二十六    日
                        臺灣高雄地方法院刑事第十四庭
                            審判長  法  官  李淑惠
                                    法  官  林俊寬
                                    法  官  黃呈熹
右正本證明與原本無異。
如不服本判決，應於判決送達後十日內，向本院提出上訴狀。
                                    書記官   梁瑜玲
中    華    民    國      九十三      年      七      月      二十六    日
